【裁判字號】    97,消債更,2186
【裁判日期】    980227
【裁判案由】    更生事件
【裁判全文】
臺灣板橋地方法院民事裁定          97年度消債更字第2186號
聲  請  人  甲○○
代  理  人  陳香如律師
上列聲請人因消費者債務清理事件，聲請更生，本院裁定如下：
    主  文
聲請人甲○○自中華民國九十八年三月六日下午四時起開始更生
程序。
本件得由司法事務官進行更生程序。
    理  由
一、按法院開始更生程序之裁定，應載明其年、月、日、時，並
    即時發生效力；又法院裁定開始更生或清算程序後，得命司
    法事務官進行更生或清算程序，消費者債務清理條例第45條
    第1 項、第16條第1 項前段分別定有明文。
二、本件聲請意旨略以：聲請人目前債務總金額為新臺幣（下同
    ）2,464,767 元，其有不能清償債務之情事，前已提出債權
    人清冊，以書面向最大債權金融機構中國信託商業銀行請求
    共同協商債務清償方案，惟協商不成立，且其無擔保或無優
    先權之債務總額未逾12,000,000元，復未經法院裁定開始清
    算程序或宣告破產，爰向本院聲請裁定開始更生程序等語。
    經查，聲請人所主張之上開事實，業據其提出與所述相符之
    財產及收入狀況說明書、債權人清冊、財政部臺彎省北區國
    稅財產歸屬資料清單、財團法人金融聯合徵信中心債權人清
    冊、前置協商不成立通知書、前置協商開始通知函、臺灣土
    地銀行活期儲蓄存款存摺、合作金庫銀行自動櫃員機交易明
    細單、郵政劃撥儲金特戶存款收據、中國信託商業銀行正義
    分行存款存摺、中國信託客戶交易明細表、財政部臺灣省北
    區國稅局95年度及96年度綜合所得稅各類所得資料清單、在
    職證明書、啟宇科技有限公司薪資單、房屋租賃契約書、臺
    北自來水事業處水費收據（通知單）、臺灣電力公司電費通
    知及收據、新海瓦斯股份有限公司收費通知單（收據）、臺
    灣大哥大電信費帳單、遠傳電信費帳單、美商大都會人壽保
    險單面頁、啟宇科技有限公司96年度員工（勞、建）保費扣
    款證明單、兆豐產物保險股份有限公司強制汽車責任保險費
    收據、統一發票、戶籍謄本、臺北縣立三重高級中學繳費收
    據、龍華科技大學繳費收據、臺灣銀行股份有限公司就學貸
    款申請撥款通知書、北臺灣科學技術學院學雜費應繳費用明
    細、臺北富邦銀行高級中等以上學校學生就學貸款申請撥款
    通知書等件為證；本件復查無聲請人有消費者債務清理條例
    第6 條第3 項、第8 條或第46條各款所定駁回更生聲請之事
    由存在，則聲請人聲請更生，應屬有據，爰依首揭規定，裁
    定如主文。
中    華    民    國    98    年    2     月    27    日
                  民事第三庭    法  官  王瑜玲
上為正本係照原本作成
本件不得抗告
中    華    民    國    98    年    3     月    4     日
                                書記官  黃美雲


司法院資訊處製作；財團法人民間司法改革基金會備份。
